【裁判字號】    97,消債更,919
【裁判日期】    981002
【裁判案由】    更生事件
【裁判全文】
臺灣士林地方法院民事裁定           97年度消債更字第919號
聲  請  人
即  債務人  甲○○
代  理  人  高烊輝律師
上列當事人聲請更生事件，本院裁定如下：
    主  文
債務人甲○○自中華民國九十八年十月二日下午五時起開始更生
程序。
命司法事務官進行本件更生程序。
    理  由
一、按債務人不能清償債務或有不能清償之虞，且無擔保或無優
    先權之債務總額未逾新臺幣（下同）1,200 萬元者，於法院
    裁定開始清算程序或宣告破產前，得向法院聲請更生，觀諸
    消費者債務清理條例第3 條、第42條第1 項規定自明。次按
    ，法院開始更生程序之裁定，應載明其年、月、日、時，並
    即時發生效力。法院開始更生或清算程序後，得命司法事務
    官進行更生或清算程序，必要時得選任律師、會計師或其他
    適當之自然人或法人一人為監督人或管理人，復為同條例第
    45 條 第1 項、第16條所明定。
二、聲請意旨略以：伊有不能清償債務之情事，前曾於民國97年
    間以書面向最大債權金融機構即聯邦商業銀行股份有限公司
    請求共同協商債務清償方案。惟協商不成立。又債務人無擔
    保或無優先權之  債務總額未逾1,200 萬元，復未經法院裁
    定開始清算程序或宣告破產，爰向本院聲請更生等語。
三、經查，債務人所主張之上開事實，業據提出前置協商不成立
    通知書影本 (見本院卷第58頁）、財團法人金融聯合徵信中
    心當事人綜合信用報告－債務清理條例前置協商專用債權人
    清冊（見本院卷第95至98頁）、財政部臺北市國稅局95及96
    年度綜合所得稅各類所得資料清單正本（見本院卷第27至28
    頁）、財政部臺北市國稅局財產歸屬資料清單正本（見本院
    卷第10頁）等為證，核閱屬實，堪認為真正。佐諸卷附債務
    人於元大期貨股份有限公司之服務證明書（見本院卷第182
    頁）、債務人之元大銀行存摺內頁薪資轉帳影本（見本院卷
    第29至33頁、第133 至138 頁），是以債務人除每月薪資約
    3 萬元之收入外，並無其他財產可清償其債務。而債務人負
    擔無擔保債務約234 萬6,670 元，明顯資產小於負債。準此
    ，債務人主張有不能清償債務之情事，堪認為真實。此外，
    復查無債務人有消費者債務清理條例第6 條第3 項、第8 條
    或第46條各款所定駁回更生聲請之事由存在，則債務人聲請
    更生，應屬有據，揆諸首開說明，應予開始更生程序，並命
    司法事務官進行本件更生程序。
四、爰裁定如主文。
中    華    民    國    98    年    10    月    2     日
                  民事第二庭  法      官  王怡雯
上為正本係照原本作成。
本件不得抗告。
中    華    民    國    98    年    10    月    2     日
                              書  記  官  周嫣蘋


司法院資訊處製作；財團法人民間司法改革基金會備份。
